臺灣苗栗地方法院民事裁定
111年度小上字第5號
上  訴  人  張為翔  

被 上 訴人  陳震川  
上列當事人間請求侵權行為損害賠償事件，上訴人對於111年2月
24日本院苗栗簡易庭111年度苗小字第91號第一審判決提起上訴
，本院裁定如下：
    主  文
上訴駁回。
第二審訴訟費用新臺幣1,500元由上訴人負擔。
    事實及理由
一、按對於小額程序第一審裁判上之上訴或抗告，非以其違背法
    令為理由，不得為之；上訴狀內應記載上訴理由，表明下列
    各款事項：㈠原判決所違背之法令及其具體內容。㈡依訴訟資
    料可認為原判決有違背法令之具體事實，民事訴訟法第436
    條之24第2項、第436條之25均有明定。又依同法第436條之3
    2第2項準用第468條、第469條第1款至第5款規定，判決不適
    用法規或適用不當者，為違背法令；判決有同法第469條規
    定所列第1款至第5款情形之一者，為當然違背法令。而以判
    決有不適用法規或適用法規不當為上訴理由時，其上訴狀或
    理由書應有具體之指摘，並揭示該法規之條項或其內容，若
    係成文法以外之法則，應揭示該法則之旨趣，倘為司法院解
    釋或最高法院之判例，則應揭示該判解之字號或其內容，如
    依民事訴訟法第469條所列第1款至第5款事由提起上訴者，
    其上訴狀或理由書應揭示合於該條款之事實，上訴狀或理由
    書如未依此項方法表明者，即難認為已對原判決之違背法令
    有具體之指摘，其上訴自難認為合法（最高法院71年度台上
    字第314號裁定意旨參照）。復民事訴訟法第436條之28規定
    ：「（小額程序）當事人於第二審程序不得提出新攻擊或防
    禦方法。但因原法院違背法令致未能提出者，不在此限。」
    ，是小額訴訟程序得據為判決基礎之訴訟資料，應以當事人
    於第一審言詞辯論終結前提出者為限；若小額訴訟程序上訴
    人未於第一審程序為某項抗辯，至提出上訴狀時始行抗辯，
    並以之為指摘原判決違背法令之上訴理由者，即屬非依訴訟
    資料所為指摘，其上訴不能認為合法。再按上訴狀內未表明
    上訴理由者，上訴人應於提起上訴後20日內，提出理由書於
    原審法院；未提出者，毋庸命其補正，由原審法院以裁定駁
    回之；如原審法院未裁定駁回者，應由第二審法院以上訴不
    合法逕予駁回，民事訴訟法第471條第1項、第444條第1項前
    段定有明文；且依同法第436條之32第2項所定，此於小額事
    件之上訴程序亦準用之。
二、原審為上訴人敗訴之判決，上訴人不服提起本件上訴，上訴
    意旨略以：訴外人凃士承已承認於109年5月中旬為了存錢，
    跟伊借存摺簿去使用，並非伊匯款或領款，不知悉帳戶內資
    金來源及後續流向，帳戶之使用皆與伊無關，有凃士承與訴
    外人即詐欺案件被害人莊媁晴之和解書為證，爰請求廢棄原
    判決，駁回被上訴人之請求等語。
三、經查，上訴人所提上訴理由主張原審未審酌其主張之事實及
    證據，然上訴人經合法通知，未於言詞辯論期日到場，亦未
    提出書狀為爭執，是上訴人所執上情，核屬第二審程序始提
    出之新攻擊方法，上訴人亦未釋明其於第一審未提出上開攻
    擊方法，係因原審有何違背法令所致，揆諸前揭規定，上訴
    人自不得於本件上訴後再行提出新攻擊方法。此外，上訴人
    所執上訴理由僅係對原審為事實認定及證據斟酌、取捨之當
    否加以指摘，未具體表明原審判決有如何違背法令情事，更
    未指明原審判決所違背之法令、法則或司法院解釋、最高法
    院判例之字號或具體內容為何，以及依訴訟資料有何判決違
    背法令之具體事實；故揆諸首開規定及說明，其上訴即難認
    為合法，應予駁回。
四、依民事訴訟法第436條之32第1項準用同法第436條之19第1項
    規定，小額程序之第二審法院為訴訟費用之裁判時，應確定
    其訴訟費用額。查本件第二審訴訟費用額經審核後確定為新
    臺幣1,500元，應由敗訴之上訴人負擔，爰諭知如主文第2項
    所示。
五、據上論結，本件上訴為不合法，依民事訴訟法第436條之32
    第1項、第2項、第444條第1項前段、第95條、第78條、第43
    6條之19第1項，裁定如主文。
中　　華　　民　　國　　111 　年　　5 　　月　　16　　日
              民事第一庭  審判長法  官    宋國鎮
　　　　　　　　　　　　　　　  法  官    何星磊
　　　　　　　　　　　　　　　　法  官    黃思惠
以上正本係照原本作成。　　　　　　　　　　　　　　　　
本裁定不得抗告。 
中　　華　　民　　國　　111 　年　　5 　　月　　16　　日
                                書記官    林翰章